臺灣基隆地方法院刑事判決　　　　　　　 96年度易字第513號
公　訴　人　臺灣基隆地方法院檢察署檢察官
被　　　告　甲○○
　　　　　　丁○○
　　　　　　　　　　（另案於臺灣基隆監獄執行中）
上列被告因竊盜案件，經檢察官提起公訴（96年度偵字第3349、
3984號），本院判決如下：
    主  文
甲○○共同竊盜，累犯，處有期徒刑參月，如易科罰金以新台幣
壹仟元折算壹日，減為有期徒刑壹月又壹拾伍日，如易科罰金以
新台幣壹仟元折算壹日；又竊盜，累犯，處有期徒刑伍月，如易
科罰金以新台幣壹仟元折算壹日。應執行有期徒刑陸月，如易科
罰金以新台幣壹仟元折算壹日。
丁○○共同竊盜，累犯，處有期徒刑參月，如易科罰金以新台幣
壹仟元折算壹日，減為有期徒刑壹月又壹拾伍日，如易科罰金以
新台幣壹仟元折算壹日。
    理  由
一、犯罪事實：
    甲○○前於民國93年間，因施用第一級毒品案件，經臺灣基
    隆地方法院檢察署檢察官於民國93年12月23日，以93年度毒
    偵字第2318號案件提起公訴，為本院於94年1月27日以93 年
    度訴字第905號判決，判處有期徒刑7月，於同年3月1日確定
    ，經於同年4月29日入監執行，於94年11月26 日執行完畢。
    丁○○曾於91年間因施用第二級毒品案件，經臺灣基隆地方
    法院檢察署檢察官於91年2月6日以90年度毒偵字第1774號案
    件提起公訴，為本院於92年9月19日，以92 年度易緝字第15
    號判決確定，判處有期徒刑10月；又於92年間，因施用第一
    級毒品案件，經臺灣基隆地方法院檢察署檢察官於92年4 月
    11日，以92年度毒偵字第317 號案件提起公訴，為本院於92
    年8月28日，以92年度訴字第208 號判決，判處有期徒刑6月
    ，而於同年9月19日確定；復於92 年間，因偽造文書案件，
    經臺灣基隆地方法院檢察署檢察官於92年10月16日以92年度
    偵緝字第335號案件提起公訴，為本院於92 年12月15日，以
    92年度訴字第558號判決，判處有期徒刑6 月，而於93年2月
    13日確定；以上3罪，經本院於93年3月31日，以93年度聲字
    第137號裁定定應執行有期徒刑1年8 月確定，並於93年1月9
    日入監執行，而於94年6月24 日縮短刑期執行完畢。詎甲○
    ○及丁○○2人猶不知悔改，再為下列行為：
  (一)甲○○與丁○○2 人，共同基於意圖自己及他人不法所有之
    犯意聯絡，於96年3 月19日下午3 時許，由丁○○駕駛車號
    5278-ES 號自小貨車搭載甲○○至臺北縣萬里鄉○○路2號1
    樓之1（翡翠灣海景別墅） 乙○○之母郭碧玲所有房屋，徒
    手竊取不鏽鋼門1扇，然於甲○○與丁○○2人將不鏽鋼門搬
    上車時，適為在現場附近打掃之薛龍江所目賭，甲○○與丁
    ○○2 人遂於將不鏽鋼門搬上車後，急忙驅車駛離現場，再
    由甲○○將該不鏽鋼門持往不詳地點，以新臺幣（下同）1,
    000 元之代價出售予不詳之人。案經警據報，循線追查，始
    查悉上情。
  (二)甲○○於96年6月10日夜間9時許，由不知情之杜欣育騎乘機
    車搭載其至基隆市區。嗣於翌日凌晨1時20 分許，在途經基
    隆市○○區○○路2段100號旁，甲○○突然向杜欣育表示欲
    下車。惟甲○○下車後，竟意圖自己之不法所有，以自備之
    鑰匙1 把，竊取丙○○所有停於路旁，內有音響、瀝青、砂
    輪機、圓鍬、水泥及石灰等物之車號K9-5260號自小客車1輛
    。得手後，甲○○即要杜欣育自己騎機車回去，而甲○○則
    自行駕駛竊來之自小客車離去，將上開車內物品棄置於臺北
    縣萬里鄉○○街35 號旁空地，並於搭載3片白鐵片後，將車
    停在臺北縣萬里鄉成功新屯105號前。案經警於96年6月12日
    下午4時許，在上開處所尋獲上開車號K9-5260號自小客車，
    並循線追查，始查悉上情。
二、認定事實所依據之證據及理由：
    (一)被告自白：被告甲○○、丁○○於本院審理中自白其於前
      述時、地竊盜之犯行事實。
    (二)證人薛龍江、乙○○、丙○○、杜欣育證述之情節。
    (三)證人薛龍江指認照片3 張、建築改良物所有權狀、土地所
      有權狀、現場照片6 張、失車個別查詢作業、車籍查詢基
      本資料詳細畫面、基隆市警察局車輛尋獲電腦輸入單。
三、論罪與科刑：
  (一)核被告甲○○、丁○○所為，均係犯刑法第320條第1項之竊
    盜罪。
  (二)被告2 人就犯罪事實(一)所為竊犯行，有犯意聯絡及行為分擔
    ，為共同正犯。
  (三)又被告2 人前曾受事實欄所載有期徒刑之執行，有臺灣高等
    法院被告前案紀錄表在卷可稽，其2 人於有期徒刑之執行完
    畢後，5 年內故意再犯有期徒刑以上之罪，均為累犯，均應
    加重其刑。
  (四)被告甲○○所犯上開2 次竊盜犯行，犯意各別，應分論併罰
    。
  (五)本院審酌被告妄以竊盜方式快速獲取財物，其行為殊不值取
    ，惟慮及其竊得財物價值非鉅，且犯後坦承犯行等一切情狀
    ，分別量處如主文所示之刑，並諭知易科罰金之折算標準，
    被告甲○○並定其應執行刑。
  (六)另起訴書雖以被告再三犯竊盜罪，有犯罪習慣等情，建請依
    竊盜犯贓物犯保安處分條例第3 條之規定，諭知於刑之執行
    前令入勞動場所強制工作。惟按保安處分係針對受處分人將
    來之危險性所為之處置，以達教化、治療之目的，為刑罰之
    補充制度。我國現行刑法採刑罰與保安處分雙軌制，係在維
    持行為責任之刑罰原則下，為協助行為人再社會化之功能，
    以及改善行為人潛在之危險性格，期能達成根治犯罪原因、
    預防犯罪之特別目的。是保安處分中之強制工作，旨在對嚴
    重職業性犯罪及欠缺正確工作觀念或無正常工作因而犯罪者
    ，強制其從事勞動，學習一技之長及正確之謀生觀念，使其
    日後重返社會，能適應社會生活。竊盜犯贓物犯保安處分條
    例第3條第1項規定，即係本於保安處分應受比例原則之規範
    ，使保安處分之宣告，與行為人所為行為之嚴重性、行為人
    所表現之危險性及對於行為人未來行為之期待性相當之意旨
    而制定，而由法院視行為人之危險性格，決定應否令入勞動
    處所強制工作，以達預防之目的（最高法院91年度臺上字第
    4625號刑事判決意旨參照），從而本院審酌被告所犯本件竊
    盜均以徒手行竊、所得財物價值尚非過鉅，揆諸前揭最高法
    院判決要旨，足認尚無併予諭知強制工作之必要，併予敘明
    。
  (七)查犯罪在96年4月24 日以前者，除中華民國九十六年罪犯減
    刑條例第3條第1項所列各罪經宣告死刑、無期徒刑或逾有期
    徒刑1年6月之刑而應不予減刑以外，其經宣告之有期徒刑、
    拘役或罰金各應依中華民國九十六年罪犯減刑條例第2條第1
    項減其刑期或金額2分之1。茲本案被告甲○○、丁○○所為
    犯罪事實(一)之犯罪時間，既係在96年4月24 日以前，且宣告
    之有期徒刑未逾1年6月，應依中華民國九十六年罪犯減刑條
    例第9條、第2條第1項第3款規定，就所宣告之有期徒刑各減
    其刑期2分之1，並諭知易科罰金之折算標準，被告甲○○並
    定其應執行之刑；至於被告甲○○所為犯罪事實(二)部分，犯
    罪時間在96年4月24 日以後，無上開減刑條例之適用，附此
    敘明。
四、據上論斷，應依刑事訴訟法第284條之1、第299條第1項前段
    、第310條之1、第454條笫1項，中華民國九十六年罪犯減刑
    條例第2條第1項第3 款、第7條、第9條、第11條，刑法第11
    條前段、第28條、第320條第1項、第47條第1項、第51條第5
    款、第41條笫1項前段、第2項，刑法施行法第1條之1，判決
    如主文。
本案經檢察官周啟勇到庭執行職務。
中　　華　　民　　國　　96　　年　　8　　月　　31　　日
                  刑事第三庭法  官    何怡穎
以上正本證明與原本無異。
如不服本判決應於收受本判決後10日內向本院提出上訴書狀，其
未敘述上訴理由者，並得於提起上訴後10日內向本院補提理由書
狀
中　　華　　民　　國　　96　　年　　8　　月　　31　　日
                            書記官    鄭梅君
附錄論罪法條：
第320條第1項
意圖為自己或第三人不法之所有，而竊取他人之動產者，為竊盜
罪，處5年以下有期徒刑、拘役或5百元以下罰金。
